【裁判字號】    92,自,488
【裁判日期】    920624
【裁判案由】    違反動產擔保交易法
【裁判全文】
臺灣臺中地方法院刑事判決                          九十二年度自字第四八八號
    自  訴  人  甲○○即中天機車租賃行
    自訴代理人  楊志清
    被      告  乙○○
右列被告因違反動產擔保交易法案件，經自訴人提起自訴，本院判決如左：
    主  文
乙○○動產擔保交易之債務人，意圖不法之利益，將標的物遷移，致生損害於債權人
，處罰金仟元，如易服勞役，以參佰元折算壹日。緩刑貳年。
    事  實
一、乙○○於民國（下同）九十年六月二十九日以動產擔保附條件買賣之方式，向甲
    ○○所經營位於台中縣太平市○○路三七五巷五五號一樓之「中天機車租賃行」
    購買車牌號碼ＩＭＭ－九七八號、西元一九九七年份、三陽牌、一二五ＣＣ中古
    重型機車一輛，為動產擔保交易之債務人，雙方約定總價新台幣（下同）萬元
    ，分六期給付，按月分期每月五日給付伍仟元，並約定標的物之存放地點為台中
    市○○路○段一二五號六樓，在價金未付清之前，標的物所有權仍屬於出賣人所
    有，買受人僅得依約占有使用，不得任意遷移、出賣、出質、移轉或為其他處分
    。詎於收受上揭機車後，未交頭任何期款，且自九十年十一月間某日起即意圖為
    自己不法之利益，將上開機車遷移不知去向，致生損害於債權人甲○○。
二、案經甲○○提起自訴到院。
    理  由
一、右揭事實，業據被告乙○○於本院審理中坦承不諱，經核與自訴代理人楊志清於
    本院審理時指訴情節相符，復有附條件買賣契約書及存證信函均影本各一份附卷
    可稽，雖被告乙○○另辯稱，其以為係其哥哥張志宏會付款，且該機車均係其哥
    哥張志宏在使用云云，仍無解於其罪責之成立，本件事證至臻明確，被告乙○○
    犯行洵堪認定。
二、核被告乙○○所為，係犯動產擔保交易法第三十八條之罪。爰審酌被告乙○○之
    品行、犯罪之動機、目的、手段、分期價款未繳納、犯罪所生之危害程度及其犯
    罪後坦承犯行之態度，犯罪後已與自訴人達成民事和解，取得諒解，此亦有和解
    書一份在卷可考，犯後態度尚佳等一切情狀，量處如主文所示之刑，並諭知易服
    勞役之折算標準，以資懲儆。末查被告前未曾受有期徒刑以上刑之宣告，有臺灣
    臺中地方法院檢察署刑案資料查註紀錄表一份附卷可按，被告坦承犯行，深具悔
    意，其經此教訓，當知警惕戒慎而無再犯之虞，本院綜核各情，認其所受上開宣
    告之刑，以暫不執行為適當，爰併予宣告緩刑二年，以啟自新。
據上論斷，應依刑事訴訟法第三百四十三條、第二百九十九條第一項前段，動產擔保
交易法第三十八條，刑法第十一條前段、第四十二條、第七十四條第一款、罰金罰鍰
提高標準條例第一條前段、第二條，判決如主文。
中      華      民      國    九十二    年      六      月    二十四    日
        臺灣臺中地方法院刑事第四庭
                                            法  官      洪  俊  誠
右正本證明與原本無異。
如不服本判決，應於判決送達後十日內向本院提出上訴狀，上訴於臺灣高等法院臺中
分院(須附繕本)。
                                            書記官      胡  美  娟
中      華      民      國    九十二    年      六      月    二十四    日
附錄論罪科刑實體法條文：
動產擔保交易法第三十八條：（不法處分標的物之處罰）：
動產擔保交易之債務人，意圖不法之利益，將標的物遷移、出賣、出質、移轉、抵押
或為其他處分，致生損害於債權人者，處三年以下有期徒刑、拘役或科或併科六千元
以下之罰金。
(罰金部份業經提高二倍為一萬二千元)


司法院資訊處製作；財團法人民間司法改革基金會備份。
